臺灣高雄地方法院刑事判決　　　　　　　　　　　　九十一年度易字第一九八四號
　　公　訴　人　臺灣高雄地方法院檢察署檢察官
　　被　　　告　乙○○
右列被告因竊盜案件，經檢察官聲請以簡易判決處刑（九十一年度偵緝字第二六七號
），本院認不宜以簡易判決處刑，改依通常程序判決如左：
    主  文
乙○○共同連續攜帶兇器竊盜，累犯，處有期徒刑玖月。扣案之Ｔ型扳手貳支、鑰匙
壹支均沒收。
    事  實
一、乙○○曾於民國八十七年間因違反麻醉藥品管理條例案件，經本院判處有期徒刑
    四月確定，並於八十七年七月十四日易科罰金執行完畢，仍不知悔改，竟意圖為
    自己不法之所有，並基於概括之犯意，先於九十年四月九日上午六時許，與徐玉
    書（由檢察官另案通緝中）共同基於竊盜之犯意聯絡，在高雄縣鳳山市○○○路
    一三○巷一六五號，因見屬施力任所有，價值約新台幣（下同）十萬元、車牌號
    碼ＢＦ─○六七一號自用小客車停放該處，乙○○與徐玉書竟分持乙○○所有客
    觀上對人之生命、身體、安全構成威脅，可供兇器使用之Ｔ型扳手二支，撬開車
    門與車鎖（未損害車門及鎖），進入車內，竊得該小客車後，並在後行李箱內翻
    尋財物，並竊得車內之音響、錄音帶、車燈、硬幣、洗車券、履歷表、統一發票
    等財物後，將該小客車留供己用。嗣九十年四月十三日，為警在高雄縣鳥松鄉○
    ○路六十六號旁，尋獲該小客車，並從車內駕駛座前方後照鏡上採得乙○○指紋
    一枚，始查悉上情。並循線於九十年六月十五日下午二時許，在徐玉書位於高雄
    縣大寮鄉○○路一五六號住處，起出施力任失竊之洗車券、履歷表、統一發票等
    物，並扣得乙○○、徐玉書竊盜時所使用之兇器Ｔ型扳手二支。
二、乙○○復承前開概括犯意，意圖為自己不法之所有，於九十年五月十一日下午三
    時許，在高雄縣鳳山市○○路一○六號前，因見屬甲○○所有、價值約三萬元、
    車牌號碼ＸＵ─五七四六號自用小客車停放該處，竟以其所有之鑰匙一支開啟車
    鎖將該小客車竊走，得手後留供己用。嗣九十年五月十二日凌晨四時三十分許，
    乙○○與訴外人徐玉衡共乘上開贓車，行經屏東縣潮州鎮○○路與朝昇路口處，
    因發生車禍而為前往處理之警察當場查獲，並扣得乙○○所有之鑰匙一支。
三、案經告訴人施力任訴由高雄縣警察局仁武分局移送臺灣高雄地方法院檢察署檢察
    官偵查及屏東縣警察局潮州分局移送台灣屏東地方法院檢察署，呈請台灣高等法
    院檢察署檢察長核轉臺灣高雄地方法院檢察署檢察官偵查後，聲請以簡易判決處
    刑，本院鳳山簡易庭簽准改依通常程序審判。
    理  由
一、右揭犯罪事實，業據被告乙○○於本院審理中坦承不諱（本院九十一年七月十七
    日審判筆錄），核與告訴人施力任、被害人甲○○分別於警訊及偵查中指述其等
    所有前開小客車失竊之情節相符，被告乙○○於竊取施力任所有之小客車時，並
    從車內駕駛座前方後照鏡上留下指紋一枚，該指紋經送請內政部警政署刑事警察
    局鑑定結果，確係被告乙○○右拇指指紋，有內政部警政署刑事警察局九十年七
    月十八日（九十）刑紋字第一四一六一○號鑑驗通知書一份附於警卷足憑，此外
    ，復有施力任、甲○○出具之贓物認領保管收據各一紙及被告乙○○所有之Ｔ型
    扳手二支及鑰匙一支扣案可資佐證，被告乙○○於本院審理中之自白與事實相符
    ，自可採為認定事實之依據。本件事證明確，被告乙○○之犯行，堪以認定。
二、按Ｔ型扳手客觀上具有危險性，持為行竊工具，足以對人之身體、生命、安全構
    成威脅，自屬兇器，次按刑法第三百二十一條第一項之攜帶凶器竊盜罪，只須行
    竊時攜帶具有危險性之兇器為已足，不以攜帶之初有行兇之意圖為必要，最高法
    院六十二年台上字第二四八九號判例意旨參照。被告乙○○持Ｔ型扳手二支竊取
    施力任所有之小客車及車內物品，核其所為，係犯刑法第三百二十一條第一項第
    三款之攜帶兇器竊盜罪，被告乙○○竊取甲○○所有之小客車，核係犯刑法第三
    百二十條第一項之普通竊盜罪。被告乙○○與徐玉書間，就竊取施力任所有小客
    車之犯行，有犯意聯絡及行為分擔，均為共同正犯。又被告乙○○先後二次竊盜
    犯行，時間緊接，且手法相似，所犯又係構成要件相同之罪名，顯係基於概括犯
    意反覆為之，為連續犯，應依刑法第五十六條規定，論以情節較重之攜帶兇器竊
    盜罪，並加重其刑。末查，被告乙○○曾於八十七年間因違反麻醉藥品管理條例
    案件，經本院判處有期徒刑四月確定，並於八十七年七月十四日易科罰金執行完
    畢之事實，有臺灣高等法院被告全國前案紀錄表及臺灣高雄地方法院檢察署刑案
    資料查註紀錄表各一份在卷可稽，其於刑之執行完畢五年以內再犯本件有期徒刑
    以上之罪，為累犯，依刑法第四十七條規定遞加重其刑。審酌被告乙○○竊取之
    財物為小客車，價值分別為十萬元及三萬元，犯罪情節尚非重大，犯後坦承犯行
    表示悔悟，態度良好等一切情狀，量處如主文所示之刑。扣案之Ｔ型扳手二支、
    鑰匙一支，均為被告乙○○所有供其犯本件之罪所用之物，業經其於本院審理中
    時供明在卷，應依刑法第三十八條第一項第二款之規定宣告沒收之。
據上論斷，應依刑事訴訟法第二百九十九條第一項前段、第四百五十二條，刑法第二
十八條、第五十六條、第三百二十一條第一項第三款、第四十七條、第三十八條第一
項第二款，判決如主文。
本案經檢察官何景東到庭執行職務。
中      華      民      國      九十一      年    七    月    二十二    日
                                  臺灣高雄地方法院刑事庭
                                      法  官    涂裕洪
右正本證明與原本無異。
如不服本判決，應於判決送達後十日內，向本院提出上訴狀。
                                      書記官    賴佳慧
中    華    民    國      九十一      年      七      月      二十五日
附錄本判決論罪科刑法條：
刑法第三百二十一條：
  犯竊盜罪而有左列情形之一者，處六月以上五年以下有期徒刑：
  一、於夜間侵入住宅或有人居住之建築物、船艦，或隱匿其內而犯之者。
  二、毀越門扇、牆垣或其他安全設備而犯之者。
  三、攜帶兇器而犯之者。
  四、結夥三人以上而犯之者。
  五、乘火災、水災或其他災害之際而犯之者。
  六、在車站或埠頭而犯之者。
  前項之未遂罰之。
